482Edepot - Archives communales déposées de Scey-sur-Saône-et-Saint-Albin
Archives Départementales de la Haute-Saône
Série Edepot
ARCHIVES COMMUNALES DEPOSEES. ARCHIVES DES INTERCOMMUNALITES.
482Edepot - Archives communales déposées de Scey-sur-Saône-et-Saint-Albin
1502-1936
482Edepot1-75
Archives Départementales de la Haute-Saône 14B rue Miroudot St Ferjeux 70000 VESOUL
COMMUNE DE SCEY-SUR-SAONE-ET-SAINT-ALBIN
Archives déposées en 1969 et en 1976. Voir 357 E dépôt 113.
Modalités d'entrée
Dépôt du 30/07/2013
Dernier ajout le 31/07/2013
Archives publiques
- ARCHIVES ANCIENNES
  - ADMINISTRATION COMMUNALE
    - Administration communale: copie de délibérations relatives aux bans des récoltes et à l’élection d’un commis (1773-1776); à un arbitrage du conseil, dans un litige entre particuliers (1790). Une délibération du 29 décembre 1720 pour l’amélioration du droit de « conduit » (1) et un marché passé avec l’instituteur en 1776, signalés dans l’inventaire de 1816 (482 E dépôt 39) n’ont pas été vus en 1969. 1 liasse, 13 pièces papier., 1773-1790; 482 Edepot 1; BB1
      Communicabilité
      Communicable
  - FINANCES, IMPOTS, COMPTABILITE
    - Comptabilité: pièces à l’appui des comptes (1773); différents entre échevins au sujet des comptes (1763; 1773-1775); vérification des comptes des anciens officiers municipaux par les vérificateurs nommés par l’administration municipale du canton (1778-1791); rôle des impositions ordinaires de Scey-sur-Saône (1783). Des quittances concernant pour la plupart, l’église et le presbytère (1749-1776); les comptes des échevins Dominique Javelet (1774), Claude Caseau (1778); Desles Thevery (1778); des baux de pâtis (1756) et de communaux (1773) signalés dans l’inventaire de 1816, op. cit., n’ont pas été vus en 1969. 1 liasse, 28 pièces et 1 cahier papier., 1763-1791; 482 Edepot 2; CC1
    - Terrier de la seigneurie de Scey-sur-Saône: dénombrement des « droits, autorités, prééminences, charges, tailles et autres prestations », appartenant à Charles-Louis de Vienne et de Villelume, dit de Bauffremont, marquis de Meximieux, vicomte de Marigny, baron de Scey, « Clerevaulx » (Clairevaux-les-Lacs, Jura), Durnes (Doubs), Montsaugeon (Haute-Marne), Rans (Jura), « Villafans-le-Neuf » (Haute-Saône ?), seigneur de Chariez, Pusey, « Noirond » (Noiron, Haute-Saône ?), Pleure (Jura), Récin (commune de Tourmont, Jura), « Aulmont » (Aumont, Jura ?), Bailli d’Aval « général de bataille et armées ». Ce terrier est dressé de 1662 à 1664 par François Roussel, notaire, procureur d’office en la prévôté de Chariez, commis à cet effet avec Pierre Lyautey, notaire postulant au siège de Vesoul et Claude Tilliod, notaire à Scey, par mandement de Philippe de Castille (1660) sur requête des habitant de Scey, qui en supportent les frais à la suite d’un traité passé entre ceux-ci et Claude de Bauffremont, baron de Scey-sur-Saône, marquis de Listenois, baron de Clairevaux, Durnes, seigneur à Chariez, Pusey, lieutenant général et gouverneur du comté de Bourgogne et de Charolais (22 mars 1660); Samuel Viret, notaire et tabellion de la baronnie de Scey; il débute par un appel nominatif des habitants et se termine par divers additifs dont un affranchissement particulier donné par Louise-Françoise de Bauffremont, marquise de Meximieux, épouse et procuratrice spéciale de Charles-Louis de Vienne, dit de Bauffremont (28 octobre 1669); il comprend des copies de plusieurs titres anciens, parmi lesquels une confirmation par Guillaume de Bauffremont, chevalier, d’un affranchissement particulier donné par son frère Jean de Bauffremont, autrement dit de « Tervey » (Vergy, Côte-d’Or, 21 juillet 1429, par devant Jean Clerc de Scey, notaire de la cour de Besançon, en présence de nobles Jacquot de Noidans et Jean Gauthier de Maisières), suivi de la ratification de Jean de Neufchâtel, seigneur de Montaigu et d’Amance, seigneur du « fied » de Scey-sur-Saône, à cause de son château de Montaigu (22 juillet 1429); une reconnaissance de vassalité de Jean Gros, de Scey, envers Charlotte de Longwy, dame de Sombernon, « Clervaux-en-Montagne » et douairière de Scey (3 mai 1519); plusieurs actes d’acensements ou d’affranchissement particulier, consentis par Claude de Bauffremont évêque de Troyes, abbé commendataire des abbayes Notre-Dame de Longway (Côte-d’Or) de Balerne (Mont-sur-Monnet, Jura) et d’Acey, prieur de Saint-Geosmes (à Langres); baron et seigneur de Sombernon (Côte d’Or), Scey-sur-Saône, Ferrières-les-Scey (1569-1591); et un traité passé entre ce dernier et les habitants de Scey au sujet des bois (30 juin 1573; incomplet); désaveu de seigneurie et vassalité envers Guillaume de Bauffremont, gentilhomme de la bouche du roi et son colonel au bailliage d’Aval, baron de Sombernon, Scey-sur-Saône, seigneur de Mont-Saugeon, « Ran », « Quemenalle », etc., par Jean Tisserand qui devient « liege bourgeois » du roi (27 et 30 juin 1597); affranchissement particulier consenti par Jean de Bauffremont, chevalier et commandeur en l’ordre d’Alcantara, baron et seigneur de Clairvaux, Scey-sur-Saône, Durnes, Villafans-le-Neuf, Cheriez, Pusey, « Ruffey-sur-l’Ongnon » (Ruffey-sur-Château, Doubs). Hugier, Fouvent en partie, etc., conseiller de leurs altesses, bailli et colonel d’Aval; déclaration, par les échevins, des biens de la cure dont une partie provient de la fondation faite par le baron de Scey, gouverneur de la province, et par anne de Poligny, sa femme, le 11 novembre 1648 (Samuel Viret, notaire à Scey); la reconnaissance générale du 9 janvier 1664 est faite par les habitants de Scey, Ferrières-les-Scey, la Neuvelle-les-Scey, Chassey-les-Scey, Vauchoux, Scye et par les sujet du seigneur aux lieux d’Ovanches, Confracourt et Clans; sont reconnus au seigneur: la justice haute, moyenne et basse avec le droit d’élever le signe patibulaire au « finage » (2) de Scey, sur le « peluge » (3), et de tenir un carcan attaché à l’une des colonnes des halles etc., les droits de poids et mesures, ventes, « rouages » (4) et « attelages » sur les foires et marchés; les gens de métiers doivent élire chaque année un maître qui prête serment et est responsable de ses compagnons devant le seigneur etc., les habitants se reconnaissent gens de « Poete » (5) et pour cette raison ne peuvent s’assembler sans la permission du seigneur etc., « les maîtres valets » doivent dresser des « chevannes » toute les veilles de la Saint-Jean, aux places accoutumées, et doivent engager des ménetriers et joueurs d’instruments pour donner l’aubade au seigneur chaque jour de fête « translation de Saint-Martin », à la porte de son château etc., les pêcheur doivent aider à la vendange de la vigne du seigneur etc., le seigneur possède: plusieur grands bois sur les territoires de Scey, de Provins (ferme commune de Scey) et de la Neuvelle etc., 2 étangs, le grand moulin sur la Saône, la grange de la Vaivre (peut-être la ferme de Provins, située près des grands bois de la Vaivre) le château ou maison forte (dont une description est donnée) parmi les noms cités; Jannot de Montcey, « difforain » (6), comme mari de Jeanne Lambelin (s.d.); Mathieu de Lambrey, écuyer (1569); Philippe de Macon, seigneur d’Esboz (1664); Claude-Françoise Carmentrant, veuve de Jean-Baptiste de Macon, seigneur d’Esboz (1664); le curé, au nom du chapelain desservant les chapelles et oratoires fondés en l’église paroissiale et au château (dont le seigneur a droits de présentation et collation): outre les biens fonciers; le chapelain détient les profits du four du « Duhey » et la moitié des profits de celui de Scey-l’église (7). L’autre moitié de ceux-ci appartenant à l’abbaye de la Charité; le moulin en ruine, près de la fontaine de Scey, les « usines et ribles et battoirs » en dépendant, un droit de péage sur les personnes et les marchandises traversant la Saône, un droit sur les essaims d’abeilles en « épaves », le profit du four banal de Chantes; une part sur les dîmes et « relevés » sur certains champs d’Ovanches, les autres parts étant au curé de Saint-Albin et au prieur du « Mouterot » (le Moutherot, ancien monastère de l’ordre de Cluny, commune de Traves); d’autres dîmes à Chassey et à Scey (1664); le monastère de Saint-Vincent de Besançon, héritier de dom Anselme Gros (1664); demoiselle Jacques Symonnot, veuve de Jean « Toignard » (Tognard, seigneur de Paroy, Doubs) (1664); Jean-François d’Aigremont, seigneur à Ferrières (1664); une vigne est déclarée comme chargée de redevances envers le prieur de « Graindecourt » (Grandecourt) par suite d’une vente faite déclarant par Thomas de Chauvirey, prieur, le 5 juin 1648. Un cahier contenant des extraits d’un livre terrier avec les reconnaissances des habitants de Scey-sur-Saône envers les Bauffremont en 1664 (copie du XIXème siècle). 1 gros registre couvert cuir, dont les feuillets 1, 203, 355-360 et 398 manquent et dont la table des personnes a été ajoutée postérieurement; 1 cahier de copies du XIXème siècle., 1677; 482 Edepot 3; CC2
    - Terrier de la seigneurie de Scey-sur-Saône: copie inachevée d’une fraction des actes du grand terrier. 1 cahier sans couverture (indiqué comme ayant fait partie de la collection de Justin Godart)., 1563-1667; 482 Edepot 4; CC3
    - Propriétés du seigneur: plan du bois du « Fayl », appartenant à l’abbé de Bauffremont, par Pierre Rousseau, arpenteur juré demeurant à valay (8). 1 plan., 1715; 482 Edepot 5; CC4
  - BIENS COMMUNAUX, EAUX ET FORET, TRAVAUX PUBLICS, VOIRIE
    - Propriétés communales: plan du bois communal de Saint-Albin par Claude Dausse, arpenteur en la maîtrise des Eaux et forêts de Gray, comportant le procès-verbal de bornage et de l’arpentement, avec l’apposition des assiettes ordinaires (1775), plan de 200 arpens adjugés aux habitants de Scey appartenant au Duc de Bauffremont (9). 1 plan., 482 Edepot 6; DD1
  - JUSTICE, PROCEDURES, POLICE
    - Justice: tribunal du siège présidial de Vesoul, pièces de procédure entre les demoiselles Froissard de Broissia, demeurant à Besançon, et le fermier de la seigneurie de Scey, au sujet d’une dette de celui-ci (1715); entre l’ancien évêque d’Autun, abbé commanditaire de l’abbaye de la Charité, et le chapelain de l’église Notre-Dame d’Autun, aussi chapelain de la chapelle du château, d’une part, l’abbé Bauffremont et les habitants de Scey, d’autre part, au sujet des revenus des fours de Scey (1722); procédure au sujet de l’ancien chemin allant à Chassey, abandonné en 1739 (1739-1773), etc. 1 liasse, 1 parchemin, 62 pièces et cahiers papier., 1715-1773; 482 Edepot 7; FF1
    - Justice: maîtrise des eaux et forêts, pièces de procédures au sujet des droits dans les bois, entre la communauté et Claude-François Arbilleur, fermier des forges et fourneaux de Scey (1722-1725); entre Nicolas Billerey de Voncourt, procureur du roi en la maîtrise de Vesoul d’une part, les habitant de Scey et ceux d’Arbecey, d’autre part au sujet des coupes dans le bois des Crochots (commune d’Arbecey); litigieux entre ces deux communautés (1781-1788); entre Claude-Nicolas Mouton, entrepreneur des travaux exécutés à Scey, à la Neuvelle et à Ferrières, par adjudication d’autorité de la maîtrise des eaux et forêts de Vesoul du 16 mars 1781, et les habitants de ces localités au sujet de la « rendue » des travaux (1781-1784; Pierre Baujard, architecte à Vesoul, expert pour l’entrepreneur), etc. 1 liasse, 64 pièces papier., 1724-1788; 482 Edepot 8; FF2
    - Plan des limites entre les territoires de Scey-sur-Saône et d’Arbecey dans le bois des Crochots, par Jean-Claude Roussel géomètre expert au bailliage de Vesoul (10). 1 plan., 1783; 482 Edepot 9; FF3
    - Justice: parlement de Besançon, procédure entre les paroissiens de la cure de Scey-sur-Saône (Scey, Neuvelle et Ferrières) et le curé Nobis au sujet des droits curiaux (1721-1724); entre les habitants de Scey et ceux de Chassey au sujet de droits de parcours (1776-1781). 1 liasse, 2 parchemins, 41 pièces papier., 1721-1781; 482 Edepot 10; FF4
    - Justice. -Arbitrage de l’intendant: dans un différent entre le curé François Nobis et les paroissiens au sujet du financement de la reconstruction de l’église entreprise sous l’autorité du curé, etc. 1 liasse, 4 pièces., 1744-1773; 482 Edepot 11; FF5
    - Justice: pièces de procédures entre des communautés voisines de celle de Scey. Copie de la transaction au sujet des droits de parcours des habitants de Bucey-les-Traves sur le territoire de Chassey-les-Scey, passée entre ces deux communautés (1621); transaction entre les habitants de Rupt et ceux de Saint-Albin au sujet de leurs limites; reconnaissance des bornes par Nicolas Richard, notaire et géomètre; la fontaine des trois prêtres, ou fontaine Simonée est prise pour première borne (1729); différents entre les habitants de Saint-Albin et ceux d’Ovanches au sujet d’une part, d’un droit de parcours de ceux de Saint-Albin sur le territoire d’Ovanches (1502-1736), et d’autre part de la propriété de la « Coste Ferrand » (1736-1790); procès verbal de descente dans les bois et les prés d’Ovanches, par devant Antoine-François Arvisenet d’Auxange, conseiller au parlement, au cours d’une procédure entre Charles-Emmanuel, abbé de Bauffremont et les habitants d’Ovanches, dans laquelle Antony fils, maitre de forges à Baignes est l’un des experts pour l’estimation des bois; différent entre les parties au sujet des droits des habitants de Traves et du seigneur de Rupt sur les prés communaux d’Ovanches, auxquels ils auraient pu avoir accès par un ancien pont (qu’il ne faut pas confondre avec un autre pont au-dessous du château de Traves, fort éloigné) ou par plusieurs gués encore existants; visite du « paquis du pont » où les arpenteurs relèvent de nombreuses pierres, qui leur semblent « brutes » et qui seraient les vestiges des anciennes maisons (11), d’après les habitants d’Ovanches, ceux de l’ancien pont, suivant l’abbé de Bauffremont (1724); cahier contenant les plans des bois et pâquis communaux d’Ovanches par Maclet, arpenteur (1722; le « paquis du pont » y figure). 1 liasse, 14 pièces et cahiers papier dont un cahier contenant des petits plans., 1502-1790; 482 Edepot 12; FF6
    - Justice: procédure sur divers chefs à l’encontre des seigneurs de Scey; commencé en 1781, contre Georges Lambert, maître de forges à Scey, qui a fait édifier une halle à charbon entourée de murs sur le terrain communal des « balances » (1781). Poursuivie contre Charles-Roger de Bauffremont, prince du Saint-Empire, baron et seigneur de Scey (1782-1791), elles se terminent par devant le tribunal civil de la Haute-Saône, contre Alexandre-Emmanuel-Louis de Bauffremont-Listenois, demeurant à Madrid, son neveu, comme subrogé aux droit de son oncle par traité passé entre eux le 7 juillet 1791 (Thion ? notaire à Paris); mention du traité passé entre les habitants et Louis-Benigne de Bauffremont pour terminer le litige resté en suspens après la mort de l’abbé de Bauffremont qui avait fait enclore dans son parc le bois de l’étang et une portion de pré appartenant aux habitants, sous promesses de dédommagement (15 avril 1738, Vincent et Garnier, notaires); rappel de la construction des forges par l’abbé de Bauffremont (avant 1714); citation du procès verbal du 18 novembre 1758, en exécution d’arrêt de la maîtrise des eaux et forêts du 4 juillet précédent, par lequel 200 arpents de bois ont été cédés par le seigneur aux habitants de Scey et de la Neuvelle pour leur tenir lieu des droits d’usage détenus précédemment; sentence du 25 avril 1793 en faveur des habitants; signification de M. de Bauffremont aux habitants, par laquelle il consent à diverses restitutions ou abandons: le four de l’église, les halles, une portion de bois; un droit de pâture, le patouillet et la place au-devant de la forge, non enfermée dans l’enceinte des bâtiments (an V); la sentence manque. La copie de l’ordonnance du 12 avril 1748, concernant la restitution des biens communaux, ainsi qu’un plan des anticipations de la forges sur le communal, signalés dans les anciens inventaires, n’ont pas été vus en 1969. De même des pièces de procédure (une dizaine de pièces), entre les habitants de Scey et ceux de Saint-Albin au sujet de la délimitation des bois, sentence du 4 janvier 1784: transaction entre les habitants de Scey et ceux de Ferrières au sujet des parcours (s.d.), signalées dans les anciens inventaires, n’ont pas été vues en 1969. 1 liasse, 88 pièces et cahiers papier., 1714-1797; 482 Edepot 13; FF7
  - CULTE
    - Registre paroissial de Scey-sur-Saône: baptêmes (1598-1623). Attestation de Jean Perrenet, notaire à Scey, qui certifie l’exactitude des extraits contenus au registre; paraphe du bailli de Scey; une inscription en latin (1645). 1 registre relié carton, dos cuir., 1598-1645; 482 Edepot 14; GG1
    - Registre paroissial de Scey-sur-Saône: baptême (1605-nov. 1636; mars 1637-1643; un acte de 1644; 1643-août 1664; mars 1665-octobre 1685). Les actes intéressant les habitants de la Neuvelle-les-Scey et Ferrières-les-Scey à partir de 1634 jusque vers 1644 et de 1652 à 1685; de 1635 à 1643 certains actes intéressent des habitants (réfugiés à Scey ?), de Saint-Albin, d’Ovanches, de Vauchoux, d’Aboncourt, de Buffignécourt, de Jussey, de Port-sur-Saône, de Confracourt, de Combeaufontaine, de Traves, d’Arbecey, de Champlitte, de Vauconcourt, de Maizières, de Chargey, de Purgerot, de Choye, de Ray. Une note du curé Pierre-François Cadot, du 15 mars 1663, annonce la mort de son prédécesseur. Lacunes de novembre 1636 à mars 1637; et d’août 1664 à mars 1665; cette seconde lacune est comblée par le premier des registres de la collection déposée aux Archives départementales par le greffe du Tribunal de Vesoul (12). 1 registre composite relié carton, dos cuir., 1605-1685; 482 Edepot 15; GG2
    - Registre paroissial de Scey-sur-Saône: mariages (1578-juillet 1631; un acte de 1642; octobre 1632-juin 1634; avril 1639-mai 1651; 1663-juin 1673). Les actes de 1640 intéressent des habitants de Purgerot et de Clans. Lacune de juillet 1631 à octobre 1632, de juin 1634 à avril 1639, de mai 1651 à avril 1663 et de juin 1673 à octobre 1685. 1 petit registre relié carton, dos cuir., 1578-1673; 482 Edepot 16; GG3
    - Registre paroissial de Scey-sur-Saône, de la Neuvelle et de Ferrières: sépultures (février 1665-mars 1688); confirmation (27 mai 1702 en l’église métropolitaine Saint-Jean l’évangéliste de Besançon; 28 et 29 mai 1703). 1 cahier relié carton, dos cuir., 1665-1703; 482 Edepot 17; GG4
    - Registre paroissial de Scey-sur-Saône, de la Neuvelle et de Ferrières: baptêmes, mariages, sépultures (octobre 1685-1691; extrait d’un baptême de Port-sur-Saône; 1691-mars 1695); baptêmes et mariages (juillet 1695-novembre 1699); sépultures (à l’envers sur 4 feuillets, août 1696-octobre 1699); baptêmes et mariages (novembre 1699-juin 1700); sépultures (décembre 1699-mai 1710); baptêmes (juillet 1700-janvier 1701); baptêmes et mariages (janvier 1701-novembre 1702; février 1703-décembre 1711). Les actes intéressent les habitants des forges de Scey à partir de 1696 environ; ceux des bois de Scey, de Vaivre (aujourd’hui forêt, commune de Scey), de Provins (ferme, commune de Scey), parfois d’Aboncourt. Lacunes pour les baptêmes et les mariages de novembre 1702 à février 1703; ces lacunes sont comblées par les registres de la collection déposée aux Archives départementales par le greffe du tribunal de Vesoul. 1 registre composite relié carton, dos cuir., 1685-1711; 482 Edepot 18; GG6
    - Registre paroissial de Scey-sur-Saône, de la Neuvelle et de Ferrières: baptêmes (avec sépulture le 18 juin 1712, et plusieurs mentions marginales de décès); promesse de mariage (1713, un acte). Les actes intéressent les habitants de Vaivre, les bois de Vaivre, de Provins, du lieu-dit « bas de la folle ». 1 registre relié carton, dos cuir., 1712-1722; 482 Edepot 19; GG7
    - Registre paroissial de Scey-sur-Saône, de la Neuvelle et de Ferrières: baptêmes (avec quelques mentions marginales de décès). Les actes intéressent les habitants des mêmes localités que ci-dessus, ainsi que ceux de la forge. 1 registre composite relié carton, dos cuir., 1723-1736; 482 Edepot 20; GG8
    - Registre paroissial de Scey-sur-Saône, de la Neuvelle et de Ferrières: mariages et sépultures (mai 1710-octobre 1727, avril 1730-août 1733; octobre 1727-avril 1730; août 1733-novembre 1735). Les actes intéressent les habitants des mêmes localités que ci-dessus, ainsi que ceux des bois de Ferrières. 1 registre composite relié carton, dos cuir., 1710-1735; 482 Edepot 21; GG9
    - Registre paroissial de Scey-sur-Saône, de la Neuvelle, de Ferrières et leurs dépendances: baptêmes (1737-juin 1742), mariages et sépultures (1736-juin 1742). 1 registre composite relié carton, dos cuir., 1736-1742; 482 Edepot 22; GG10
    - Registre paroissial de Scey-sur-Saône: baptêmes (1742-1748); mariages et sépultures (1742-1748); récit de la pose de la première pierre de l’église, le 20 juillet 1739, suivi de comptes (1739-1746); l’entrepreneur est François Lhéritier; baptêmes (1748-1754); mariages et sépultures (1748-1753; 1753-1754). Le 15 août 1745, bénédiction d’une nouvelle chapelle; bénédiction de la nouvelle église paroissiale le 6 novembre 1750. 1 registre relié carton, dos cuir., 1739-1754; 482 Edepot 23; GG11
    - Registre paroissial de Scey-sur-Saône: baptême (1754-1764); mariages et sépultures (1754-1763); un extrait de baptême sur feuillet séparé (1758). Le 27 septembre 1761, consécration de l’église de Scey-sur-Saône et de ses trois autels, le maître-autel sous l’invocation de Saint-Martin, patron de l’église, l’autel du Saint-Rosaire, côté évangile, et l’autel de Saint-Claude, côté épître, en présence de Claude-Ignace-François-Xavier-Alexis Franchet de Rans, prieur de Fontaine, évêque de Rhocy, suffragant du diocèse de Besançon et archidiacre de Salins. 1 registre relié carton, dos cuir, 1 pièce., 482 Edepot 24; GG12
    - Registre paroissial de Scey-sur-Saône: mariage et sépultures. 1 registre couvert carton, dos cuir., 1763-1767; 482 Edepot 25; GG13
    - Registre paroissial de Scey-sur-Saône: baptêmes (1764-1775); mariages et sépultures (1767-1774; 1774-1775). Le 28 mai 1770, pose de la première pierre du presbytère de Scey-sur-Saône, terminé le 22 octobre 1771, par le curé Henriot. 1 registre relié carton, dos cuir., 1763-1775; 482 Edepot 26; GG14
    - Registre paroissial de Scey-sur-Saône: baptêmes (1775-1784, avec un mariage en 1782); mariages et sépultures (1775-1783). 1 registre relié carton, dos cuir., 482 Edepot 27; GG15
    - Registre paroissial de Scey-sur-Saône: baptêmes (1784-1790); baptêmes, mariages et sépultures (1790); mariages et sépultures (1783-1790). 1 registre relié carton, dos cuir., 482 Edepot 28; GG16
    - Registre paroissial de Scey-sur-Saône: baptêmes, mariages, sépultures. 1 registre relié couvert carton., 1791-1792; 482 Edepot 29; GG17
    - Registre d’état-civil de Scey-sur-Saône: table décennale (1792-an XI); naissances et décès de 1807 sur un feuillet indépendant. 1 cahier relié carton, dos toile, 1 pièce papier., 1792-1807; 482 Edepot 30; GG18